【裁判字號】    99,交易,100
【裁判日期】    990714
【裁判案由】    公共危險等
【裁判全文】
臺灣彰化地方法院刑事判決             99年度交易字第100號
公  訴  人  臺灣彰化地方法院檢察署檢察官
被      告  乙○○
上列被告因公共危險等案件，經檢察官提起公訴（99年度調偵字
第249號），本院判決如下：
    主  文
乙○○服用酒類，不能安全駕駛動力交通工具而駕駛，累犯，處
有期徒刑肆月，如易科罰金，以新台幣壹仟元折算壹日。
被訴過失傷害部分，公訴不受理。
    事  實
一、乙○○前於民國96年間，因公共危險等案件，經臺灣雲林地
    方法院以96年度交訴字第16號判決判處有期徒刑3月、8月，
    應執行有期徒刑1年2月，緩刑3年，公訴人上訴後，經臺灣
    高等法院臺南分院以96年度交上訴字第617號判決撤銷原判
    決，處有期徒刑4月、6月、1年，各減刑為有期徒刑2月、3
    月、6月，應執行有期徒刑10月確定，經入監執行後，於97
    年11月30日縮短刑期執行完畢。詎其猶不知悔改，復於98年
    9 月9日13時許，在其表哥位在彰化縣鹿東路之住處，飲用
    啤酒至同日16時結束後，其精神狀態受酒精影響已達不能安
    全駕駛動力交通工具之程度，竟隨即於同日16時30分許，駕
    駛車牌號碼6766-XZ號自小客車上路，沿彰化縣秀水鄉○○
    路由西往東方向行駛，於同日16時45分許行經彰化縣秀水鄉
    ○○路626號前，於無任何不能注意之情事下，竟疏未注意
    車前狀況，因而撞擊前方由北往南行駛，欲往東左轉彰鹿路
    ，由卜堉慈所駕駛之車牌號碼5335-SL號自小客車，卜堉慈
    因而再擦撞沿彰鹿路由西往東方向行駛由陳昱嵐所騎乘之車
    牌號碼770-EKU號重型機車，陳昱嵐及其搭載之乘客甲○○
    因而均人車倒地，陳昱嵐受有多處開放性傷口之傷害（陳昱
    嵐業於檢察官偵查中撤回告訴，公訴人業起訴書載明此部分
    ，本應為不起訴處分，是此部分非在本件起訴範圍內），甲
    ○○則受有大腿、臉、頭皮及頸之挫傷、前臂之開放性傷口
    等傷害（於本院審理中撤回告訴，應受不受理判決，理由如
    后）。經警獲報前往處理，對乙○○施以呼氣酒精濃度測試
    ，測得其呼氣酒精濃度達每公升0.98毫克，因而知悉上情。
二、案經被害人甲○○訴由彰化縣警察局鹿港分局報告臺灣彰化
    地方法院檢察署檢察官偵查起訴。
    理  由
一、本案下列引用之供述及非供述證據，經本院依法踐行調查證
    據程序，公訴人及被告均不爭執各該證據之證據能力，且亦
    查無依法應排除其證據能力之情形，是後述所引用證據之證
    據能力皆無疑義，合先敘明。
二、訊據被告乙○○對於上揭犯罪事實坦承不諱，核與證人陳昱
    嵐於警詢之證述、證人甲○○、卜堉慈於警詢及偵查中證述
    之情節相符，並有酒精測定紀錄表、道路交通事故調查報告
    表、道路交通事故現場圖及彰化縣警察局舉發違反道路交通
    管理事件通知單各1份及現場照片14張附卷可稽。足證被告
    之自白屬實。前揭犯行，事證明確，洵堪認定。
三、核被告乙○○於飲用酒類後，已達不能安全駕駛動力交通工
    具之程度，猶執意駕駛汽車行駛公路，所為係犯刑法第185
    條之3之不能安全駕駛動力交通工具罪。另被告曾於96年間
    ，因公共危險等案件，經臺灣雲林地方法院以96年度交訴字
    第16號判決判處有期徒刑3月、8月，應執行有期徒刑1年2月
    ，緩刑3年，公訴人上訴後，經臺灣高等法院臺南分院以96
    年度交上訴字第617號判決撤銷原判決，處有期徒刑4月、6
    月、1年，各減刑為有期徒刑2月、3月、6月，應執行有期徒
    刑10月確定，經入監執行後，於97年11月30日縮短刑期執行
    完畢等情，有臺灣高等法院被告前案紀錄表、臺灣彰化地方
    法院檢察署刑案資料查註紀錄表各1份在卷可憑，其於有期
    徒刑執行完畢後，5年內故意再犯本件有期徒刑以上之罪，
    為累犯，應依刑法第47條第1項之規定加重其刑。爰審酌被
    告漠視一般往來之公眾及駕駛人之用路安全，且政府各相關
    機關業就酒醉駕車之危害性以學校教育、媒體傳播等方式一
    再宣導，為時甚久，被告應知之甚詳，況其於96年間即曾因
    酒後不能安全駕駛動力交通工具而駕駛之公共危險案件，經
    判處有期徒刑確定在案，業如前述，猶不知警惕，復為本件
    酒醉駕車犯行，其酒醉程度已達呼氣式酒精濃度測試每公升
    0.98毫克，仍駕車行駛公路，圖存僥倖之心態可議，惡性非
    輕，惟念及被告犯後坦承犯行，態度尚屬良好，並與過失傷
    害部分之被害人甲○○達成調解等一切情狀，量處如主文所
    示之刑，並諭知易科罰金之折算標準，以示懲儆。
四、公訴意旨另略以：被告前揭致告訴人甲○○受傷之過失傷害
    行為，另涉犯刑法第284條第1項前段之過失傷害罪嫌。按告
    訴乃論之罪，告訴人於第一審辯論終結前得撤回其告訴，又
    告訴經撤回者，應諭知不受理之判決，刑事訴訟法第238 條
    第1項、第303條第3款定有明文。經查，告訴人甲○○於本
    院審理時當庭與被告達成和解，並由告訴人甲○○當庭撤回
    過失傷害告訴，此有臺灣彰化地方法院檢察署99年1月7日偵
    訊筆錄內容、告訴人甲○○刑事撤回告訴狀各1紙在卷可稽
    ，揆諸前揭說明，此部分應為諭知不受理之判決。
據上論斷，應依刑事訴訟法第299條第1項前段、第303條第3款、
第307條，刑法第185條之3、第47條第1項、第41條第1項前段，
刑法施行法第1條之1第1項，判決如主文。
本案經檢察官邱鼎文到庭執行職務。
中    華    民    國    99    年    7     月    14    日
            臺灣彰化地方法院交通法庭  法  官  洪志賢
以上正本證明與原本無異。
如不服本判決應於收受判決後10日內向本院提出上訴書狀，並應
敘述具體理由；其未敘述上訴理由者，應於上訴期間屆滿後20日
內向本院補提理由書（均須按他造當事人之人數附繕本）「切勿
逕送上級法院」。
告訴人或被害人對於判決如有不服具備理由請求檢察官上訴者，
其上訴期間之計算係以檢察官收受判決正本之日期為準。
中    華    民    國    99    年    7     月    14    日
                                      書記官  許億先
附錄本案論罪科刑法條：
刑法第185條之3：
服用毒品、麻醉藥品、酒類或其他相類之物，不能安全駕駛動力
交通工具而駕駛者，處1年以下有期徒刑、拘役或科或併科15萬
元以下罰金。

司法院資訊處製作；財團法人民間司法改革基金會備份。
